# 请教陈版财务报表附注披露问题

提问人：月半 May 时间：2022-04-01 16:17:14
请问陈所，现目前年审期间遇到一客户的股东的股东在年底出质给了第三方，财务报表附注中如何披露附注？谢谢

回答人：chenyiwei
根据实际情况披露出质的标的股份的数量和股权占比、解锁条件、目前有无迹象表明无法解除质押、如果质押无法解除则可能对控制权稳定性和本企业其他方面的影响等。